# 关联交易价格调整

提问人：刘小牛快跑 时间：2022-02-18 00:07:30
陈版主，您好，想咨询一下关联方之间的交易，如果因为后期价格调整，譬如某公司过往年度至今一直给关联方提供物业管理服务，原来价格为市场价 10 元每平米，现在更改合同约定价格为4 元每平米，并对历史期间的收费价格追溯调整。应该怎么看待合同变更的性质呢？
考虑 1 ：虽然调整后的定价偏低，但是是交易双方协商一致的结果，也是商业谈判后的考量，可以在合同更改时将累计影响一次性冲减当期收入
考虑 2 ：虽然关联方之间可以协商定价，但合同变更明显单方受益，且不符合市场交易原则，实质上是对关联方的债务豁免，应将对收入的累计影响金额进权益。
由于涉及历史期间收费金额的调减，不太确定合同变更时的会计处理，想咨询一下您的意见，谢谢

回答人：chenyiwei
关键是考虑变更前、变更后价格的公允性，以及变更的理由和背景，以确定该项变更是否为基于合理商业理由的公平交易，还是仅仅因为双方之间的特定关联方关系而导致的单方面利益输送，据此确定如何进行会计处理。